【裁判字號】    92,附民,290
【裁判日期】    921231
【裁判案由】    家暴傷害
【裁判全文】
臺灣高等法院刑事附帶民事訴訟判決                九十二年度附民字第二九０號
    原      告  乙○○即鍾淑.
    被      告  甲○○
右被告因家暴傷害案件（本院九十二年度上易字第三四０二號），原告提起附帶民事
訴訟，請求損害賠償，本院判決如左：
   主  文
被告應給付原告新臺幣捌萬元及自民國九十二年十一月二十九日起至清償日止，按週
年利率百分之五計算之利息。
原告其餘之訴及假執行之聲請均駁回。
   事  實
甲、原告方面：
一、聲明：(一)被告應給付原告新臺幣（下同）一百萬元，及自起訴狀繕本送達之翌日
    起至清償日止，按年息百分之五之利息。(二)原告願供擔保請准宣告假執行。
二、陳述略稱：被告甲○○與原告本係夫妻，被告於民國（下同）九十年十二月三十
    日二十二時十五分許，在臺北縣樹林市○○路○段附近之台灣中小企業銀行門口
    ，藉詞原告深夜未歸，恣意污衊原告另結新歡，雙方發生口角，被告竟基於傷害
    之故意，動手毆打原告，嗣因見路人圍觀始住手﹔迨於同日二十二時五十分許，
    在臺北縣樹林市○○街二六三號十三樓友人王朝明住處復出手毆打原告，隨後二
    人返回臺北縣樹林市○○街二六五號四樓同居住處，被告再次毆打原告，致原告
    受有雙眼瞼瘀血（面積占雙上眼瞼百分之九十五）、顏面多處抓傷（各約三乘０
    點五乘０點五公分）、雙手臂瘀傷（面積約十公分大小）及上臂挫傷等傷害，被
    告多次毆打原告，造成原告身心上承受莫大戕害，精神幾臨崩潰，須持續治療始
    得以回復，請求賠償慰撫金三十萬，為此依法提起附帶民事訴訟請求判決如訴之
    聲明。
三、證據：原告提出財團法人恩主公醫院、大千綜合醫院及亞東紀念醫院診斷證明書
    各乙紙。
乙、被告方面：
一、聲明：原告之訴及假執行之聲請均駁回。
二、陳述略稱：被告僅有出手毆打原告一次，而原告請求之慰撫金太高，被告並無力
    負擔。
   理  由
一、刑事附帶民事訴訟之判決，應以刑事訴訟判決所認定之事實為據，刑事訴訟法第
    五百條定有明文。
二、本件原告主張被告甲○○有前揭家暴傷害事實，已經本院刑事判決認定在案，有
    本院九十二年上易字第三四０二號判決書可按。而依民法第一百八十四條第一項
    規定：「因故意或過失，不法侵害他人之權利者，負損害賠償責任。故意以背於
    善良風俗之方法，加損害於他人者亦同」﹔同法第一百九十五條第一項前段規定
    ：「不法侵害他人之身體、健康、名譽、自由、信用、隱私、貞操，或不法侵害
    其他人格法益而情節重大者，被害人雖非財產上之損害，亦得請求賠償相當之金
    額。」，查原告主張被告甲○○傷害其身體，致使受有雙眼瞼瘀血（面積占雙上
    眼瞼百分之九十五）、顏面多處抓傷（各約三乘０點五乘０點五公分）、雙手臂
    瘀傷（面積約十公分大小）及上臂挫傷等傷害，因而請求被告賠償賠償非財產上
    之損害精神慰撫金，依上開法條之規定，自屬有據，本院斟酌兩造身分、經濟能
    力、社會地位、被告甲○○對原告傷害之情節、原告所受之傷勢及原告因而所受
    之痛苦，認原告就被告甲○○傷害其身體所得請求賠償之精神慰撫金以八萬元為
    當，綜上所述，原告請求在八萬元及自起訴狀繕本送達被告翌日即九十二年十一
    月二十九日起至清償日止，按週年利率百分之五計算之利息範圍內，為有理由，
    應予准許，逾此部分之請求，則無理由，應予駁回。
三、被告敗訴部分，上訴所得之利益，不逾一百五十萬元，依民事訴訟法第四百六十
    六條第一項規定不得上訴於第三審法院，而原告勝訴及敗訴部分，亦均未逾一百
    五十萬元，依上開法條之規定，自亦不得上訴於第三審法院，是本件判決宣告後
    即為確定，自無就原告勝訴部分宣告假執行之必要，是原告所為假執行之聲請，
    併應予駁回，附此敘明。
據上論結，本件原告之訴一部有理由，一部無理由，應依刑事訴訟法第五百零二條，
判決如主文。
中      華      民      國    九十二    年     十二     月    三十一    日
                              臺灣高等法院刑事第三庭
                                  審判長法  官  張  連  財
                                        法  官  黃  金  富
                                        法  官  張  傳  栗
右正本證明與原本無異。
不得上訴。
                                        書記官  秦  慧  榮
中      華      民      國    九十二    年     十二     月    三十一    日


司法院資訊處製作；財團法人民間司法改革基金會備份。
